臺灣嘉義地方法院民事裁定
110年度亡字第7號
聲  請  人  童鎮江  

上列聲請人聲請宣告童蔡金鑾死亡事件，本院裁定如下：
    主    文
宣告童蔡金鑾（女，民國十九年三月廿四日生，身分證統一編號
：Z○○○○○○○○○號，失蹤前住所：嘉義市○區○○里○鄰○○街○○○號）
於中華民國六十九年八月二日下午十二時
死亡。
程序費用由童蔡金鑾遺產負擔。
    理    由
一、聲請意旨：聲請人係失蹤人童蔡金鑾（民國00年0月00日出
    生）之孫子，失蹤人於民國62年8 月3 日外出迷途失蹤後，
    迄今已數十年仍未尋獲，迄今未歸，經聲請人向嘉義市政府
    警察局第一分局長榮派出所通報為失蹤人口。前經聲請鈞院
    准以110 年度亡字第7號公示催告，並刊登新聞紙在案，現
    陳報期間屆滿，未據失蹤人陳報其生存，或知失蹤人生死者
    ，陳報其所知。為此，聲請為宣告失蹤人死亡，並提出法
　　院公示催告裁定及報紙為證。
二、失蹤人失蹤滿7 年後，法院得因利害關係人或檢察官之聲 
    請，為死亡之宣告；失蹤人為80歲以上者，得於失蹤滿3 年
    後，為死亡之宣告；失蹤人為遭遇特別災難者，得於特別災
    難終了滿一年後，為死亡之宣告。又受死亡宣告者，以判決
    內所確定死亡之時，推定其為死亡；前項死亡之時，應為前
    條各項所定期間最後日終止之時，民法第8 條、第9 條第 1
     項、第2 項前段定有明文。再者，所謂失蹤，係指失蹤人
    離去其最後住所或居所，陷於生死不明之狀態而言。再者，
    對失蹤人為公示催告，應記載下列各款事項：㈠失蹤人應於
    期間內陳報其生存，如不陳報，即應受死亡之宣告。㈡凡知
    失蹤人之生死者，應於期間內將其所知陳報法院。前條陳報
    期間，自公示催告最後登載公報或新聞紙之日起，應有6 個
    月以上，家事事件法第156 條第1 項亦有明文。經本院調查
    ，聲請人主張之前述事實，已據聲請人提出童蔡金鑾之前述
    派出所受理案件證明單、現戶戶籍謄本、戶籍登記簿謄本附
    卷可憑，並經本院依職權調取童蔡金鑾入出境資料及被保險
    人勞、健保投保資料、台灣高等法院在監在押全國記錄表及
    信用卡申請資料等，均未顯示童蔡金鑾有前述相關之登載等
    情。今申報期屆滿，未據失蹤人向本院陳報其生存，或知其
    生死者陳報其有尚生存之情形，可信聲請人之主張為真實。
三、本件失蹤人於62年8 月3日失蹤，迄今生死不明已逾7 年，
    其失蹤期間依前述規定，應計算至69年8 月2日滿7 年。於
    公示催告之申報期間，未據失蹤人陳報其生存，或知失蹤人
    生死者陳報其所知，自應推定該失蹤人於失蹤期間屆滿之日
    下午12時為其死亡之時。本件聲請死亡宣告，為有理由，應
    予准許。
四、依家事事件法第154條第3項，裁定如主文。  
中　　華　　民　　國　110 　　年　　12 　　月　　3　　日
               家事法庭   法　官  李文輝
以上正本係照原本作成。
如不服本裁定，應於裁定送達後10日內向本院提出抗告狀，並繳
納抗告費新臺幣1,000元。
本裁定確定後30日內，應至戶政事務所辦理死亡登記。
中　　華　　民　　國　110 　　年　　12 　　月　　3　　日
                          書記官　張紜飴